# 请教陈版，融资性售后回租产生的资产管理费入账的问题

提问人：hanxiaowing 时间：2022-06-30 17:50:51
陈版您好，有个问题请教一下，我们有个融资性售后回租的租赁合同，租 5 年，分 10 期，每半年支付一次租金。租赁公司除了正常的租金外，每年还收取一笔资产管理费，金额也不小，一共收 5 年，想请教一下，这个资产管理费应该怎么入账？

回答人：chenyiwei
资产管理费视作对租赁期内利息的调整（该笔管理费一般不会有对应的服务），相应提升了该项租赁融资的实际利率。